臺灣臺中地方法院民事判決　　　　　　 99年度家訴字第358號
原　　　告　陳妙如
訴訟代理人　陳　鎮律師
複　代理人　許富雄律師
被　　　告　陳佑安
　　　　　　陳佑昌
　　　　　　陳佑全
共　　　同
訴訟代理人　蔡坤旺律師
複　代理人　陳正孟
上列當事人間請求分割遺產事件，本院於中華民國100年5月19日
言詞辯論終結，判決如下：
    主      文
兩造就被繼承人陳樹得所遺如附表壹所示遺產，應依如附表貳所
示方法分割。
訴訟費用由兩造各負擔四分之一。
    事實及理由
壹、原告起訴主張：
一、兩造之父即被繼承人陳樹得於民國90年12月7 日死亡，遺有
    如附表壹所示之遺產，其繼承人為其配偶及兩造，嗣陳林鳳
    亦於98年12月16日死亡，兩造均為其繼承人，而陳林鳳之遺
    產，除繼承自陳樹得之系爭土地外，別無其他財產，故兩造
    公同共有如附表壹所示之遺產，應繼分為1/4 。兩造就如附
    表壹所示之遺產已辦妥繼承登記，而被繼承人陳樹得並未以
    遺囑禁止繼承人分割遺產，兩造亦未以契約禁止分割遺產，
    然兩造迄今無法達成分割協議，原告自得本於遺產分割請求
    權之法律關係，請求分割上開遺產。而就分割方法部分，因
    如附表壹所示不動產尚有另一共有人即訴外人賴韋中，故現
    不宜現物分割，宜由兩造按應繼分比例，與訴外人賴韋中維
    持分別共有。並聲明：如主文所示。
二、對被告答辯之陳述：
  (一)原告結婚時，被繼承人陳樹得、陳林鳳並未贈與原告任何嫁
    妝，原告結婚之所有花費皆由原告自行支付。至於筵席，係
    宴請親友，並非贈與原告，且非由被告籌措宴客費用。
  (二)被繼承人陳樹得、陳林鳳之喪葬費用應非屬民法第1150條所
    稱關於遺產管理、分割及執行遺囑之費用，故自不得歸類為
    繼承費用之一部，被告要求原告負擔，自屬無據。其次，縱
    認喪葬費用屬於繼承費用，惟兩造於被繼承人陳樹得、陳林
    鳳死亡時已協議無庸由原告負擔喪葬費，故方由被告各負擔
    喪葬費用1/3 ，今被告要求原告負擔上開費用，亦屬無據；
    再者，被繼承人陳樹得死亡時，另陳林鳳已依農民健康保險
    條例第40條規定請領喪葬津貼共計新臺幣（下同）15萬3000
    元，顯見被繼承人陳樹得之喪葬費用其中15萬3000元部分，
    係由陳林鳳所支出；另因兩造曾約定原告無須負擔陳林鳳之
    喪葬費用，並協議由被告陳佑昌依勞工保險條例第62條之規
    定向勞工保險局請領喪葬費用補助，故而同具有勞工保險被
    保險人身分之原告，始放棄勞工保險家屬死亡喪葬津貼請領
    給付之權利，而由被告陳佑昌於被繼承人陳樹得、陳林鳳死
    亡時，分別以勞工保險被保險人身分請領家屬死亡喪葬津貼
    3 個月即12萬6000元及13萬1700元，是以原告自無須負擔被
    繼承人陳樹得、陳林鳳之喪葬費用。
  (三)又給付奠儀者，並非全數均為被告親友，且奠儀雖屬贈與，
    然受贈之對象為辦理被繼承人喪葬儀式之親屬，而原告亦為
    被繼承人陳樹得之子女，於訃聞上亦有列名，應為受贈人之
    一。
  (四)倘認喪葬費用屬遺產繼承費用，且原告須負擔，則同意被繼
    承人陳樹得、陳林鳳之喪葬費用均列入本件繼承費用，但仍
    應扣除上開保險給付及奠儀，併請求由原告以現金補償之方
    式負擔此費用。另原告不同意被告關於以公告現值計算如附
    表壹所示之遺產價格之主張。
  (五)否認被繼承人陳林鳳生前曾表示不願意讓原告繼承其遺產。
貳、被告則以:
一、原告結婚時，其結婚筵席費用10萬元，係由被告及被繼承人
    陳樹得、陳林鳳共同籌措，由紅包則歸由原告收取，故此10
    萬元，應屬贈與原告之嫁妝，應予以歸扣。
二、被繼承人之喪葬費用性質上應為繼承之費用，應由遺產中支
    付，列為遺債予以扣除，故自應由全體繼承人按應繼分比例
    分擔。被告分別於被繼承人陳樹得、陳林鳳死亡時，支出29
    萬8700元、24萬5000元之喪葬費用，其中被繼承人陳樹得之
    喪葬費用部分，被告同意扣除陳林鳳依農民健康保險條例第
    40條規定所請領之喪葬津貼15萬3000元部分，所餘14萬5700
    元部分及陳林鳳之喪葬費用，則應由兩造平均負擔，並於遺
    產中先行扣除。又兩造並未曾有由被告陳佑昌單獨請領勞工
    保險條例之家屬死亡喪葬津貼，及原告毋須負擔被繼承人陳
    樹得、陳林鳳喪葬費用之協議，實係原告僅於被繼承人陳樹
    得、陳林鳳出殯及頭七時方出現，完全未參與喪葬事宜，故
    為使喪葬事宜順利進行，乃由被告各自先支付3分之1之喪葬
    費用，並未因此免除原告之債務，故此部分自可從遺產中先
    予扣除。惟縱認被告陳佑昌有免除原告關於喪葬費用之債務
    ，亦僅有免除被告陳佑昌得對原告請求之部分。又被告不同
    意原告以現金補償之方式，負擔被繼承人陳樹得、陳林鳳之
    喪葬費用，希望以土地公告現值計算如附表壹所示遺產之價
    格，而以調整原告應有部分比例之方式為之。
三、否認陳林鳳之喪葬費用應扣除被告陳佑昌所請領之勞工保險
    死亡喪葬津貼，原告主張應扣除該保險給付，自當說明其法
    律依據。
四、原告主張奠儀足以支付被繼承人陳樹得、陳林鳳喪葬費用部
    分，為無理由。蓋奠儀並非遺產，法律上應屬贈與，雖屬於
    辦理繼承之收益，但具有撫慰家屬之意，申報遺產稅時，亦
    未將之扣減，本件奠儀贈與之對象為被告，被告復依禮俗以
    「毛巾」贈送親友作為回饋，兩者即相互抵銷，故原告主張
    奠儀足以支付被繼承人陳樹得、陳林鳳之喪葬費用，為無理
    由。
五、對於原告主張由兩造維持分別共有之分割方法並無意見，然
    因陳林鳳生前曾表示，不願意讓原告繼承其遺產，且曾就此
    與原告協商，請原告放棄繼承權。故而原告部分，應扣除對
    陳林鳳遺產之應繼分，亦即由兩造取得如附表壹所示遺產之
    應有部分比例應為原告1/9，被告各7/54。
、得心證之理由：
一、按繼承人有數人時，在分割遺產前，各繼承人對於遺產全部
    為公同共有；土地（不動產）權利之繼承登記，得由任何繼
    承人為全體繼承人聲請之；繼承人為2 人以上，部分繼承人
    因故不能會同其他繼承人共同申請繼承登記時，得由其中一
    人或數人為全體繼承人之利益，就被繼承人之土地，申請為
    公同共有之登記，其經繼承人全體同意者，得申請為分別共
    有之登記，分別為民法第1151條、土地法第73條第1 項中段
    、土地登記規則第120條第1項所明定。故未辦分割遺產前，
    各繼承人對於遺產全部為公同共有，非因申辦公同共有繼承
    登記後始有公同共有，則已辦妥公同共有繼承登記之土地，
    仍不失其遺產之性質。查兩造之被繼承人陳樹得所遺如附表
    壹所示之遺產，雖業已辦理公同共有之繼承登記完畢，惟揆
    諸前揭說明，如附表壹所示之不動產仍屬兩造公同共有之遺
    產，亦即仍不失其遺產之性質，合先敘明。
二、原告主張兩造之父陳樹得於90年12月7日死亡，其配偶陳林
    鳳及兩造均為其繼承人，而被繼承人陳樹得死亡時遺有如附
    表壹所示之遺產，嗣陳林鳳亦於98年12月16日死亡，兩造均
    為其繼承人，陳林鳳除繼承自被繼承人陳樹得之遺產外，並
    無其他財產；又被繼承人陳樹得並未以遺囑禁止繼承人分割
    遺產，兩造亦未以契約禁止分割遺產，然兩造迄今無法達成
    分割協議等情，有原告提出之戶籍謄本5 份、財政部臺灣省
    中區國稅局遺產稅免稅證明書2份、土地登記第二類謄本（
    地號全部）1 份（均影本）為證，復為被告所不爭執，自堪
    信為真實。
三、按有左列各款情事之一者，喪失其繼承權：一故意致被繼承
    人或應繼承人於死或雖未致死因而受刑之宣告者。二以詐欺
    或脅迫使被繼承人為關於繼承之遺囑，或使其撤回或變更之
    者。三以詐欺或脅迫妨害被繼承人為關於繼承之遺囑，或妨
    害其撤回或變更之者。四偽造、變造、隱匿或湮滅被繼承人
    關於繼承之遺囑者。五對於被繼承人有重大之虐待或侮辱情
    事，經被繼承人表示其不得繼承者，民法第1145條第1 項定
    有明文。被告主張陳林鳳生前曾表示不願意讓原告繼承其遺
    產等情，則為原告所否認，而被告就此有利於己之事實，復
    未舉證以實其說；況被告並未指出原告有何民法第1145條第
    1 項第1至4款之喪失繼承權事由，且縱然陳林鳳曾於生前明
    確表示剝奪原告繼承人之資格，仍須有同條第1項第5款之法
    定事由存在，始生剝奪繼承權之效力。而被告並未具體主張
    原告對陳林鳳有重大虐待或侮辱情事，而合於喪失繼承權之
    法定原因，故而陳林鳳若曾有不讓原告繼承其遺產之表示，
    仍不符合上開規定，是被告抗辯原告不得繼承陳林鳳之遺產
    云云，並不足採。從而，本件被繼承人陳樹得之繼承人，原
    有兩造及陳林鳳，共計5人，其應繼分比例各為1/5，於陳林
    鳳死後，其應繼分1/5 ，應由兩造共同繼承，故被繼承人陳
    樹得所遺留如附表壹所示之遺產，自應由兩造各依應繼分1/
    4之比例繼承。
四、被告主張原告於結婚時，由被告及被繼承人陳樹得、陳林鳳
    共同籌措筵席費用10萬元，應屬贈與原告之嫁妝，而行使歸
    扣權等情，則為原告所否認，並以其結婚之花費均自行支付
    等語置辯。而被告就原告曾因結婚而自被繼承人陳樹得、陳
    林鳳受有財產之贈與乙節，並未能舉證證明之，自難信其抗
    辯為真。是被告主張應將原告之嫁妝10萬元計入應繼財產云
    云，自無可採。
五、被告主張被繼承人陳樹得、陳林鳳之喪葬費用分別為29萬87
    00元、24萬5000元，其中被繼承人陳樹得部分，經扣除陳林
    鳳依農民健康保險第40條規定請領之喪葬津貼15萬3000元後
    ，其餘14萬5700元及上開為陳林鳳支出之喪葬費用，共計39
    萬700元部分，係由被告各先行墊付1/3等情，業據其提出喪
    葬費用明細表及補充說明、治喪委託書各1份、統一發票2紙
    為證，且有原告提出之勞工保險局99年11月11日保受財字第
    09960252650 號函在卷可稽，復為原告所不爭執，自堪信其
    上開主張為真實。又被告主張其所墊付之上開喪葬費用，應
    自本件遺產中扣除等情，然原告則以前詞為辯。經查：
  (一)按關於遺產管理、分割及執行遺囑之費用，由遺產中支付之
    。但因繼承人之過失而支付者，不在此限，民法第1150條定
    有明文。又按被繼承人之喪葬費用，以100 萬元計算，應自
    遺產總額中扣除，免徵遺產稅，遺產及贈與稅法第17條第 1
    項第10款亦有明定。再按因遺產而生之捐稅及費用，應由繼
    承人按其應繼分負擔之，此為繼承人間之內部關係，從而繼
    承人之一代他繼承墊支上開捐稅及費用者，該墊支人得依不
    當得利規定向他繼承人請求返還其應負擔部分。至民法第11
    50條規定得向遺產中支取，並不阻止墊支人向他繼承人按其
    應繼分求償，尤其於遺產分割後，更為顯然（最高法院74年
    度臺上字第1367號判決意旨參照）。被繼承人之喪葬費用，
    是否為繼承費用，民法雖未為規定，然此項費用既為完畢被
    繼承人之後事所不可缺，參酌遺產及贈與稅法第17條第1 項
    第10款亦規定被繼承人之喪葬費用由繼承財產扣除，自應由
    遺產負擔，是原告抗辯喪葬費用並非繼承費用，並不可採。
  (二)原告另抗辯兩造已有協議原告毋庸負擔被繼承人陳樹得、陳
    林鳳之喪葬費用等情，則為被告所否認。而原告之配偶即證
    人彭志福固於本院100年3月15日言詞辯論時證述：在辦理被
    繼承人陳樹得、陳林鳳喪葬事宜期間，兩造均未談及喪葬費
    用如何分擔，待喪葬事宜處理完畢後，伊有要求原告打電話
    向被告陳佑昌協商是否要分擔喪葬費用，被告陳佑昌都於電
    話中明確表示不用原告負擔，至於被告陳佑安、陳佑全則未
    曾與原告談到喪葬費用分擔事宜，原告亦未詢問過被告陳佑
    安、陳佑全，因為伊等平時就不常與被告陳佑安、陳佑全有
    互動，且被繼承人陳樹得、陳林鳳之喪葬事宜都是由被告陳
    佑昌統合主導，伊等也都是找被告陳佑昌協商，伊不清楚被
    告陳佑安、陳佑全是否同意原告不用分擔喪葬費用，嗣後被
    告並未曾向原告要求分擔喪葬費用云云。惟證人彭志福與原
    告係夫妻關係，尚難期待其為客觀公正之證述；且與被告陳
    佑昌對話者，既係原告而非證人彭志福，則證人彭志福所述
    關於被告陳佑昌曾表示原告無須負擔被繼承人陳樹得、陳林
    鳳喪葬費用之證述，無疑係源自原告之轉述，乃屬傳聞而不
    可採；況其雖證述被繼承人陳樹得、陳林鳳之喪葬事宜，均
    由被告陳佑昌統籌辦理，然觀諸前揭被告所提出辦理被繼承
    人陳樹得喪葬事宜之治喪委託書，其上委託人乃為被告陳佑
    安，而非被告陳佑昌，足徵證人彭志福所述與該項事證顯有
    未合；至於被告雖事隔多年均未曾向原告要求分擔喪葬費用
    ，然此充其量僅能證明被告有消極地不行使權利之情形，尚
    難逕認被告已經免除原告就上開喪葬費用之分擔。是證人彭
    志福上開證述，尚無從作為兩造有協議原告無須負擔被繼承
    人陳樹得、陳林鳳喪葬費用之有利證明。
  (三)原告主張被告陳佑昌分別於被繼承人陳樹得、陳林鳳死亡後
    ，依勞工保險條例第62條之規定，向勞工保險局請領家屬死
    亡喪葬津貼12萬6000元及13萬1700元等情，業據提出勞工保
    險局99年12月20日保給命字第09960851910 號函附卷可稽，
    且為被告所不爭執，而堪信為真實。另原告主張其亦具有勞
    工保險被保險人資格，依法亦可請領家屬死亡喪葬津貼，然
    因兩造有原告不用負擔喪葬費用之約定，原告始依協議由被
    告陳佑昌單獨請領云云，而被告就原告具有勞工保險被保險
    人資格乙節並未爭執，惟否認因兩造曾有原告所主張之約定
    或協議。按被保險人之父母死亡時，按其平均月投保薪資，
    發給3個月喪葬津貼，勞工保險條例第62條第1款定有明文。
    次按被保險人依勞工保險條例第62條規定請領喪葬津貼者，
    應備下列書件：一喪葬津貼申請書及給付收據。二死亡證明
    書、檢察官相驗屍體證明書或死亡宣告判決書。三載有死亡
    日期之戶口名簿影本及被保險人身分證或戶口名簿影本，勞
    工保險條例施行細則第82條亦有明定。另父母、配偶或子女
    同為勞工保險之被保險人者，因同一事故申領家屬死亡喪葬
    津貼，以1人請領為限，且符合請領喪葬津貼條件者有2人以
    上時，應共同具領，未共同具領或保險人核定前如另有他人
    提出請領，由勞工保險局通知各申請人協議其中一人代表請
    領，未能協議者，喪葬津貼應以其中核計之最高給付金額平
    均發給各申請人等情，復有原告提出自行政院勞工委員會勞
    工保險局全球資訊網列印之家屬死亡給付簡介1 份在卷可參
    。惟揆諸上開說明，足徵勞工保險之被保險人請領家屬死亡
    之喪葬津貼時，並無須檢具因同一事故亦可申領該項津貼之
    其他勞工保險被保險人同意書，或協議由該被保險人代表請
    領之證明文件，僅係在保險人核定前，有2 名以上被保險人
    提出請領申請時，應由其等共同具領或協議，協議不成時，
    即由勞工保險局將津貼平均發給各提出申請之被保險人，若
    僅有一被保險人提出請領申請時，勞工保險局並不會主動通
    知其他符合請領資格之被保險人，亦無須確認該提出申請者
    已獲其他被保險人同意領取，即可發給提出申請之被保險人
    家屬死亡喪葬津貼，灼然至明。而原告於被繼承人陳樹得、
    陳林鳳死亡後，並未曾向勞工保險局申領家屬死亡之喪葬津
    貼等情，業據其於本院100年5月19日言詞辯論時陳明在卷，
    則原告既未因被繼承人陳樹得、陳林鳳死亡而請領家屬死亡
    喪葬津貼，而僅有被告陳佑昌提出申請，則被告陳佑昌依前
    揭規定，即可單獨領取家屬死亡之喪葬津貼，而無須經原告
    同意，是僅憑原告未依勞工保險條例第62條之規定，請領家
    屬死亡喪葬津貼，而由被告陳佑昌單獨領取乙節，尚無從證
    明兩造間有關於原告無須負擔被繼承人陳樹得、陳林鳳喪葬
    費用之協議，是原告上開主張，亦屬無據。
  (四)又原告主張被繼承人陳樹得、陳林鳳之喪葬費用，應扣除被
    告陳佑昌領取之前揭家屬死亡喪葬津貼等情，亦為被告所否
    認。按勞工保險乃立法機關本於憲法保護勞工、實施社會保
    險之基本國策所建立之社會福利制度，旨在保障勞工生活安
    定、促進社會安全。勞工保險制度設置之保險基金，除由被
    保險人繳納之保險費、雇主分擔額所構成外，另有各級政府
    按一定比例之補助在內。勞工保險條例第62條就被保險人之
    父母、配偶、子女死亡可請領喪葬津貼之規定，乃為減輕被
    保險人因至親遭逢變故所增加財務負擔而設，自有別於一般
    以被保險人本人發生保險事故之給付，兼具社會扶助之性質
    （司法院大法官會議第260 號解釋意旨參照），其性質為依
    該保險條例所得請領之法定給付，係直接給付予各該參與保
    險之繼承人，自非被繼承人之遺產，是原告主張被繼承人陳
    樹得、陳林鳳之喪葬費用應扣除被告陳佑昌所領取之前揭家
    屬死亡喪葬津貼云云，並無可採。
  (五)又原告抗辯被告收取之奠儀亦應扣抵被繼承人陳樹得、陳林
    鳳之喪葬費用云云，則為被告所否認，並以：奠儀乃屬對被
    告之贈與，不得與喪葬費用相抵銷等語資為抗辯。查依我國
    慎終追遠之傳統，民間葬禮之習俗，繼承人為追思或敬悼被
    繼承人，則無可避免相關喪葬費用之支出，然被繼承人之親
    友，為向死者表示追思或敬悼之念，亦每有按其與繼承人親
    疏遠近之差異，對繼承人（喪家）為不同程度之物品或金錢
    餽贈，以供作祭品，並補貼繼承人為追思或敬悼被繼承人所
    為之財產性支出。此項物品或金錢之餽贈，即民間俗稱之奠
    儀，核其性質，要屬親友間對於繼承人之無償贈與，而非可
    等同視之遺產，自無從認定應由收取之奠儀支付喪葬費用。
    至兩造間就收取奠儀之如何定其歸屬，乃另一問題，非本件
    所得審究。是原告抗辯奠儀收入應扣抵喪葬費用云云，委無
    可取。
  (六)綜上所述，被告主張其等因被繼承人陳樹得、陳林鳳死亡而
    支出之喪葬費用共計39萬 700元，屬繼承費用，允無疑義。
    而原告於本院100 年1月6日言詞辯論時已陳明若認喪葬費用
    屬於繼承費用，且原告亦應負擔此費用時，則同意陳林鳳之
    喪葬費用亦列入本件繼承費用等情，基此，被告主張其等所
    墊付之被繼承人陳樹得、陳林鳳之喪葬費用39萬 700元均應
    從本件遺產扣除，核屬有據。
六、第按共有物分割之方法不能協議決定者，法院得因各共有人
    之聲請命為以原物分配於各共有人或變賣共有物，以價金分
    配於各共有人，民法第824條第2項定有明文，又公同共有物
    分割之方法，除法律另有規定外，應依關於共有物分割之規
    定，此觀同法第830條第2項規定自明。復按在公同共有遺產
    分割自由之原則下，民法第1164條規定：繼承人得隨時請求
    分割遺產，該條所稱之「得隨時請求分割」，依同法第 829
    條及第830條第1項規定觀之，自應解為包含請求終止公同共
    有關係在內，俾繼承人之公同共有關係歸於消滅而成為分別
    共有，始不致與同法第829 條所定之旨趣相左，庶不失繼承
    人得隨時請求分割遺產之立法本旨，換言之，終止遺產之公
    同共有關係，既應以分割方式為之，將遺產之公同共有關係
    終止改為分別共有關係，性質上自亦屬分割遺產方法之一（
    最高法院82年度臺上字第748號、85年度臺上字第1873 號、
    93年度臺上字第2609號判決意旨參照）。本院審酌被繼承人
    陳樹得、陳林鳳所遺遺產係與訴外人賴韋中分別共有，牽涉
    其他共有人之權益，顯無法在本遺產分割事件以原物分割之
    方式，使各繼承人具體取得特定部分；另兩造均表明同意維
    持共有，執此，本院審酌遺產之性質、各繼承人之意願、經
    濟利益、未來之利用等情，認原告所主張之前揭分割方案（
    由兩造各自取得1/8 之應有部分比例保持共有），非但與法
    無違，且符合全體當事人之意願，亦不失公平妥適。
七、查本件遺產分割之繼承費用為被告前所支出之喪葬費用39萬
    700 元等情，已如前述，而此部分費用依法應自遺產中扣除
    ，然因被繼承人陳樹得、陳林鳳並未遺留現金，則就上開39
    萬 700元應如何扣除乙節，被告主張以調整兩造就如附表壹
    所示遺產應有部分之方式，自遺產中扣除，而關於如附表壹
    所示遺產之價值，則以公告現值計算之；然原告則主張應以
    現金補償，若採被告所主張之方式扣除，亦不同意如附表壹
    所示遺產之價值以公告現值計算。本院審酌公告現值未必能
    現實反映如附表壹所示遺產目前交易價值，而兩造復未能就
    如附表壹所示遺產之價格達成協議，是被告主張之方式，自
    不可行。而上開喪葬費用，原既應由先行墊付之被告自遺產
    中支取後，兩造再就剩餘遺產分割，則原告與被告同以 1/8
    之比例分別共有時，則原告所分得，而超出應繼分之部分，
    為其原應分擔之喪葬費用9萬7675元（計算方式3907004＝
    97675），原告自應按被告墊付喪葬費用之比例即各1/3補償
    被告，亦即原告應補償被告每人各 3萬2558元（976753＝
    32558.3，元以下四捨五入）。
八、綜上各節，原告本於遺產分割請求權，請求分割如附表壹所
    示遺產，並主張如主文第1 項所示分割方法，為有理由，應
    予准許。
九、遺產分割之訴，本質上並無訟爭性，兩造本可互換地位。本
    件原告起訴雖於法有據，但被告之應訴實因訴訟性質所不得
    不然，本院認為訴訟費用由敗訴當事人負擔，顯失公平，而
    應由兩造依其應繼分之比例換算之結果分擔，亦即各負擔1/
    4，較為公允，爰諭知如主文第2項所示。
肆、本件事證已臻明確，兩造其餘攻擊防禦方法及證據調查，均
    與本案之判斷不生影響，自勿庸一一審酌論列，併此敘明。
丙、訴訟費用負擔的依據：民事訴訟法第80條之1。
中    華    民    國   100    年    6     月    16    日
                  家事法庭      法  官  郭妙俐
以上正本係照原本作成。
如對本判決上訴，須於判決送達後20日內向本院提出上訴書狀（
須附繕本）。
如委任律師提起上訴者，應一併繳納上訴審裁判費。
中    華    民    國   100    年    6     月    16    日
                                書記官
附表壹：被繼承人陳樹得之遺產
一、坐落臺中市○○區鎮○段226 地號土地（地目：田、面積：
    4015平方公尺，權利範圍：1/2）。
附表貳：遺產分割方法
一、附表壹所示不動產，應分歸兩造依應有部分各1/8保持共有
    。
二、原告應補償被告陳佑安、陳佑昌、陳佑全各新臺幣3萬2558
    元。